臺灣士林地方法院民事判決
110年度訴字第1250號
原      告  乙○○  

訴訟代理人  謝曜焜律師
被      告  甲○○  

上列當事人間請求損害賠償事件，本院於民國110年11月23日言
詞辯論終結，判決如下：
    主  文
一、被告應給付原告新臺幣捌拾萬元，及自起訴狀繕本送達翌日
    起至清償日止，按週年利率百分之五計算之利息。
二、原告其餘之訴駁回。
三、訴訟費用由被告負擔五分之四，餘由原告負擔。
四、本判決第一項於原告以新臺幣參拾萬元為被告供擔保後，得
    假執行。　　
五、原告其餘假執行之聲請駁回。
    事  實  及  理  由
一、原告起訴主張：
（一）原告與訴外人葛延成為配偶，原告之子與被告之子為國小
      同學。被告明知葛延成為有配偶之人，竟仍與其發生不正
      當男女交往行為，侵害原告基於配偶關係之身分法益且情
      節重大，使原告受有精神上痛苦，爰依民法第184條第1項
      前段、第195條第1項、第3項規定，請求被告給付非財產
      上損害賠償等語。
（二）並聲明：
    1.被告應給付原告新臺幣（下同）100萬元，及自起訴狀繕
      本送達翌日起至清償日止，按週年利率百分之5計算之利
      息。
    2.願供擔保，請准宣告假執行。 
二、被告抗辯則以：
（一）被告並未與葛延成交往，原告所述均與被告無關，其請求
      自無理由等語，資為抗辯。
（二）並聲明：原告之訴駁回。
三、本院得心證之理由：
（一）按因故意或過失，不法侵害他人之權利者，負損害賠償責
      任；不法侵害他人之身體、健康、名譽、自由、信用、隱
      私、貞操，或不法侵害其他人格法益而情節重大者，被害
      人雖非財產上之損害，亦得請求賠償相當之金額。前2項
      規定，於不法侵害他人基於父、母、子、女或配偶關係之
      身分法益而情節重大者，準用之，民法第184 條第1 項前
      段、第195條第1、3 項分別定有明文。又婚姻係以夫妻之
      共同生活為其目的，配偶應互相協力保持其共同生活之圓
      滿安全及幸福，而夫妻互守誠實，係為確保其共同生活之
      圓滿安全及幸福之必要條件，故應解為配偶因婚姻契約而
      互負誠實之義務，配偶之一方行為不誠實，破壞共同生活
      之圓滿安全及幸福者，即為違反因婚姻契約之義務而侵害
      他方之權利（最高法院55年台上字第2053號判決意旨參照
      ）。經查：
    1.原告與葛延成為配偶，原告之子與被告之子為國小同學，
      兩造間有如原證1所示之對話紀錄，且被告與葛延成於民
      國109年3月19日下午1、2時許，進入新北市○○區○○路000
      號薇星觀景旅館902號房。嗣原告與訴外人即其胞姊謝宜
      蓁於房門外等候，謝宜蓁於同日4時56分衝進房內對被告
      犯傷害罪，經本院刑事庭以109年度訴字第404號判決判處
      拘役10日確定等情，為兩造所不爭執（本院卷第292頁）
      ，是此部分事實，應堪認定。
    2.又被告於原證1之對話紀錄向原告稱：「你自私的不幫我
      老公（即葛延成），那只有我幫他了」、「我只要放1張
      我和他的親密照和影片，你做的一切全毀了」、「他現在
      沒離婚是因為奶奶，條件都開給你了，房子什麼都給你了
      ，你又不愛他，這麼老了，離婚還可以拿這麼多錢，你應
      該要開心了」、「因為老公告訴我，跟我抱怨你的，不然
      我怎麼會知道呢」、「你不是一直想知道你不在時，我老
      公在幹嘛嗎？不是故意打電話問東問西的嗎？告訴你，我
      都在旁邊」、「我算什麼東西啊？在葛延成心裡我是他的
      寶貝兒，你不是已經看過了嗎？不是還氣的抓狂嗎？他對
      著你30年了，也膩了，也厭倦了，他才會外遇的，你自己
      不自我檢討，為什麼老公厭倦你，怪外面的人和老公。你
      要是好好的，他會外遇嗎？」、「你再找我吵也不會有用
      的，你心裡比誰都清楚，他心不在你那裡了，連家都不想
      回了，不想見到你，所以才會有我的出現啊」、「甲○○，
      你做再多也動搖不了我和他的，別白費心機了」等語（本
      院卷第28、34、62、64-70、80、），由上開對話紀錄內
      容所示，可知被告已自承確實有介入原告與葛延成之婚姻
      。參以被告於上開對話過程中，另傳送其與葛延成接吻之
      照片予原告（本院卷第82、84頁），及被告亦不爭執其曾
      於109年3月19日下午1、2時許，與葛延成進入新北市○○區
      ○○路000號薇星觀景旅館902號房等事實，堪認被告確實有
      與葛延成發生不正當男女交往關係甚明。
    3.被告固抗辯稱：我沒有跟葛延成交往；去旅館是原本要講
      事情，那天剛好下雨，附近只有薇星觀景旅館，所以就去
      那邊；接吻是因為參加聚會玩遊戲；跟原告之對話紀錄內
      容是生氣時說的話云云。惟依兩造間之對話紀錄，被告已
      明確稱葛延成為「老公」，且坦承其為葛延成之外遇對象
      ，縱被告係與被告發生爭執而發生口角，依一般社會通念
      ，亦少見為求激怒對方，而以對方配偶之外遇對象自居。
      再衡諸社會常情，一般成年人於聚會中玩遊戲助興，更無
      可能要求有配偶之人彼此接吻；況被告與葛延成接吻之照
      片中僅有渠等2人，並非屬朋友聚會之場合。再審酌薇星
      觀景旅館之坐落位置係位處半山腰上，如非特地開車前往
      ，實屬不易抵達之地點，被告如欲與葛延成商談事情，當
      可約定於交通方便之市區會面，而不用刻意前往偏遠山區
      之景觀旅館。是被告上開抗辯，顯屬強辯矯飾之詞，均與
      一般社會通念有違，自無從採信。
    4.綜上所述，依原告提出之證據，既得認定被告有與葛延成
      發生不正當男女關係之事實，被告之行為自屬侵害原告基
      於配偶關係之身分法益且情節重大，揆諸首開條文規定及
      最高法院裁判要旨，原告依侵權行為法律關係，請求被告
      給付非財產上損害賠償，洵屬有據。
（二）次按慰藉金之賠償須以人格權遭遇侵害，使精神上受有痛
      苦為必要，其核給之標準固與財產上損害之計算不同，然
      非不可斟酌雙方身分資力與加害程度，及其他各種情形核
      定相當之數額（最高法院51年台上字第223 號判決意旨參
      照）。經查：原告學歷為高中畢業，職業為家管，家庭狀
      況為已婚、育有3名子女；被告學歷為高中畢業，職業為
      家管，家庭狀況為離婚、有1名未成年子女乙節，業據兩
      造陳明在卷（本院卷第292頁）。本院審酌兩造上開社會
      地位、資力、學歷，及被告於知悉葛延成有配偶子女之情
      形下仍與其發生親密行為及前往旅館共宿，且介入原告婚
      姻卻仍以激烈言語與原告爭執等一切情狀，認原告請求被
      告賠償80萬元之非財產上損害賠償，應屬適當，逾此部分
      之請求，即屬無據。
四、從而，原告依民法第184條第1項前段、第195條第1項、第3
    項規定，請求被告應給付原告80萬元，及自起訴狀繕本送達
    翌日即110年11月4 日（本院卷第286 頁）起至清償日止，
    按週年利率百分之5 計算之利息，為有理由，應予准許。逾
    此範圍之請求，為無理由，應予駁回。
五、又原告勝訴部分，其陳明願供擔保請准宣告假執行，與民事
    訴訟法第390條第2 項之規定並無不合，爰酌定相當之擔保
    金額，予以准許。至原告敗訴部分，其假執行之聲請亦失所
    附麗，應併予駁回。
六、本件事證已臻明確，兩造其餘攻擊防禦方法及所提出之證據
    ，經本院審酌後，核與判決之結果不生影響，爰不一一論駁
    ，併此敘明。
七、訴訟費用負擔之依據：民事訴訟法第79條。　　
中　　華　　民　　國　　110 　年　　11　　月　　30　　日
                  民事第三庭    法  官  楊忠霖
以上正本證明與原本無異。
如對本判決上訴，應於判決送達後20日內向本院提出上訴狀，若
委任律師提起上訴者，應一併繳納上訴審裁判費，否則本院得不
命補正逕行駁回上訴。
中　　華　　民　　國　　110 　年　　11　　月　　30　　日
                                書記官  賴怡婷